---
title: "Regressão Logistíca - AD2"
author: "Ygor Santos"
date: "2 de maio de 2016"
output: html_document
---

```{r setup, include=FALSE}
knitr::opts_chunk$set(echo = TRUE)

#bibliotecas usadas
require(dplyr)
require(ggplot2)
require(corrplot)
require(ggplot2)
theme_set(theme_bw())
require(GGally)
require(dplyr)
require(caret)
require(vcd)
```

## Análise e Previsões da Votação do Impeachment

O objetivo dessa atividade é analisar os dados referentes aos deputados envolvidos na votação do impeachment da presidente Dilme e, a partir disso, tentar gerar um modelo que possa predizer o voto dos deputados baseados em algumas váriaveis que irei selecionar de acordo com sua relevância.

```{r read}

#leitura dos dados
dados <- read.csv2("~/ad2/Problema_5/data/deputados_temas_e_impeachment.csv", encoding="UTF-8")

```

## Análise Descritiva

```{r summary}

#sumario dos dados
summary(dados)

```
Nos dados podemos encontrar os nomes dos deputados junto com seus respectivos partidos, estados e seus votos em diversos temas que são propostas que estavam/estão em votação na câmara:
  ------
  1 Cobrança de cursos em universidades públic
  2 Tributação serviços de internet
  3 Terrorismo
  4 Infaticídio indígena
  5 Maioridade 1
  6 Maioridade 2
  7 Financiamento privado para partidos
  8 Financiamento privado para partidos e candidatos
  9 Terceirização
  10 Distritao
  11 Transgênico
  12 Reeleição
  13 Cota para mulheres legislativo
  14 Pensão
  15 Seguro Desemprego
  16 Tempo Mandato
  17 Voto Facultativo
  18 Voto impresso
  19 Coincidência reeleição

```{r informations}

#dimensões dos dados
dim(dados)

#tipos das variáveis
str(dados)

```

A princípio temos uma amostra com 540 observações e 25 váriaveis, sendo a variável IMPEACHMENT a minha variável resposta.

```{r plot1}

qplot(dados$IMPEACHMENT, xlab = "Voto", ylab = "Quantidade")

```

## Regressão logística

Para essa primeira entrega, irei gerar um modelo de regressão utilizand as váriaveis que juguei serem mais relevantes, são elas: O partido e o estado de cada depultado e o valor da votação do depultado nos temas 5 e 6 sobre maior idade penal.

### Tratando Dados

```{r filter}

#filtrando dados
dados_filtrados <- select(dados, UF, partido)

#tratando e organizando dados
dados_filtrados$tema_5[dados$tema_5 == "sim"] <- 1
dados_filtrados$tema_5[dados$tema_5 == "não"] <- 0
dados_filtrados$tema_5[dados$tema_5 == "não votou"] <- 2

dados_filtrados$tema_6[dados$tema_6 == "sim"] <- 1
dados_filtrados$tema_6[dados$tema_6 == "não"] <- 0
dados_filtrados$tema_6[dados$tema_6 == "não votou"] <- 2

dados_filtrados$IMPEACHMENT[dados$IMPEACHMENT == "SIM"] <- "Sim"
dados_filtrados$IMPEACHMENT[dados$IMPEACHMENT == "NAO"] <- "Não"

dados_filtrados$tema_5 <- as.factor(dados_filtrados$tema_5)
dados_filtrados$tema_6 <- as.factor(dados_filtrados$tema_6)
dados_filtrados$IMPEACHMENT <- as.factor(dados_filtrados$IMPEACHMENT)

#Eliminando NA's
dados_filtrados <-  na.omit(dados_filtrados)

summary(dados_filtrados)

```

Acima, eu transformei as váriaveis categoricas em númericas de forma que: 
  -----
  1 -> Sim
  0 -> Não
  2 -> Não votou
  
Dessa forma, os calculos das correlações e da regressão em sí são facilitados. Eu desconsiderei também elementos que não possuem informações numa determinada coluna (NA's). E sobre os votos do impeachment, filtrei apenas os votos positivos e negativos, pois é o que me interessa.

### Criando Modelo

```{r partition}

#criando partições
split <- createDataPartition(y = dados_filtrados$IMPEACHMENT, p = 0.70, list = F)
treino <- dados_filtrados[split,]
teste <- dados_filtrados[-split,]

```

Utilizarei 75% dos dados no treino e os outros 25% para teste e validação do modelo

```{r logit}

#criando modelo
logistica <- glm(IMPEACHMENT ~ ., family = 'binomial', data = treino)

summary(logistica)


```

```{r ratio}

# Odds ratio:
exp(logistica$coefficients)

```

### Fazendo Previsões

```{r predictions}

#realisando previsões
previsoes <- predict(logistica, teste, type = "response")

previsoes.logistica <- rep(0,length(previsoes))
previsoes.logistica[previsoes >= 0.5] <- 1

table(previsoes.logistica, teste$IMPEACHMENT)

```



